臺灣高雄地方法院刑事判決　　　　　　 94年度簡上字第623號
上　訴　人　臺灣高雄地方法院檢察署檢察官
被　　　告　戊○○
上列上訴人因被告竊盜案件，不服本院高雄簡易庭中華民國94年
3 月15日94年度簡字第1849號判決（起訴案號：臺灣高雄地方法
院檢察署94年度速偵字第545 號）提起上訴及移送併辦（臺灣高
雄地方法院檢察署94年度偵字第9879、17138 、20090 號、94年
度核退偵字第127 號），本院管轄之第二審合議庭認不得以簡易
判決處刑，改依通常程序為第一審之審判，並裁定進行簡式審判
程序，判決如下：
    主  文
原判決撤銷。
戊○○共同連續攜帶兇器竊盜，累犯，處有期徒刑壹年貳月。扣
案之老虎鉗、螺絲起子、釘拔、鑰匙、鐵鋸、強力剪、老虎鉗、
斜口鉗、一字起子、十字起子、美工刀各壹支及飼料帶壹個，均
沒收。
    事  實
一、戊○○前因違反台灣地區與大陸地區人民關係條例案件，經
    本院判處有期徒刑4 月確定，於民國93年10月18日執行完畢
    。詎其仍不知悔改，復基於意圖為自己不法所有之概括犯意
    （其中如附表編號4 、5 所示部分，與王本營基於意圖為自
    己不法所有之概括犯意聯絡），連續於如附表編號1 至5 所
    示之時、地，以如附表編號1 至5 所示之方法，竊取如附表
    編號1 至5 所示之物。嗣為警循線查獲，並扣得其所有供竊
    盜所用如附表扣案工具欄所示之工具。
二、案經高雄市政府警察局移送及高雄市政府警察局前鎮分局、
    三民第一分局、新興分局報請台灣高雄地方法院檢察署檢察
    官偵查起訴及併案審理。
    理  由
一、本件被告戊○○所犯係死刑、無期徒刑、最輕本刑為3 年以
    上有期徒刑以外之罪，其於準備程序中就被訴事實為有罪之
    陳述，經本院告知簡式審判程序之旨，並聽取公訴人及被告
    之意見後，合議庭裁定進行簡式審判程序，合先敘明。
二、訊據被告戊○○對於有為如附表所示之連續竊盜事實均坦承
    不諱，核與證人乙○○、丁○○、庚○○、胡義富、壬○○
    、曾輝石、丙○○及同案被告王本營於警訊中之陳述內容相
    符，復有搜索扣押筆錄、扣押物品目錄表、贓物認領保管收
    據各5 份及照片16張在卷可稽及其所有竊盜所用之老虎鉗、
    螺絲起子、釘拔、鑰匙、鐵鋸、強力剪、老虎鉗、斜口鉗、
    一字起子、十字起子、美工刀各1 支及飼料帶1 個扣案可佐
    ，本案事證明確，被告犯行堪以認定。
三、按螺絲起子、釘拔、鐵鋸、強力剪、老虎鉗、斜口鉗、美工
    刀等物，於客觀上足致他人生命、身體及安全構成威脅，應
    屬兇器；是核被告就如附表編號2 、3 、4 所為，係犯刑法
    第320 條第1 項之普通竊盜罪，而就如附表編號1 、5 所為
    ，係犯刑法第321 條第1 項第3 款之攜帶兇器竊盜罪。被告
    就附表編號4 、5 之犯行，與王本營有犯意聯絡及行為分擔
    ，俱為共同正犯。被告3 次普通竊盜犯行及2 次加重竊盜犯
    行，時間緊接，方法相類，觸犯構成要件相同之罪名，顯係
    基於概括犯意為之，依連續犯規定論以一情節最重之共同攜
    帶兇器竊盜罪（即如附表編號5 所示之犯行），並依法加重
    其刑。又併案即如附表編號1 、3 、4 、5 部分之事實雖未
    據起訴，然該部分與檢察官聲請簡易判決處刑部分，具有連
    續犯之裁判上一罪關係，依刑事訴訟法第267 條之規定，應
    為起訴效力所及，本院自應併予審究。被告前因違反台灣地
    區與大陸地區人民關係條例案件，經本院判處有期徒刑4 月
    確定，於93年10月18日執行完畢，有臺灣高等法院被告前案
    紀錄表附卷可稽，其5 年內再犯有期徒刑以上之罪，為累犯
    ，應依刑法第47條規定，加重其刑，並遞加重之。
四、原審認被告罪證明確，予以論罪科刑，固非無見，惟原審未
    及就被告上開為起訴效力所及之犯行一併審理，尚有未洽，
    上訴人上訴意旨執此指摘原判決不當，為有理由，自應由本
    院將原判決撤銷改判。爰審酌被告身體健康、四肢健全，竟
    不思以己力賺取財物而行竊多次，侵害個人之財產權，惡性
    非輕，惟念其犯後尚知坦承犯行，態度尚佳等一切情狀，量
    處如主文所示之刑，以資懲儆。扣案之老虎鉗、螺絲起子、
    釘拔、鑰匙、鐵鋸、強力剪、老虎鉗、斜口鉗、一字起子、
    十字起子、美工刀各1 支及飼料帶1 個，為被告所有，並為
    其竊盜所用之物，業據其供述明確，爰依刑法第38條第1 項
    第2 款，宣告沒收之。
五、按檢察官聲請以簡易判決處刑之案件，經法院認為有第451
    條之1 第4 項但書之情形者，應適用通常訴訟程序審判之，
    刑事訴訟法第452 條定有明文；再按對於簡易判決之上訴，
    準用刑訴法第3 編第1 章及第2 章之規定，管轄第2 審之地
    方法院合議庭受理簡易判決上訴案件，應依通常程序審理，
    其認案件有刑訴法第452 條之情形者，應撤銷原判決，逕依
    通常程序為第1 審判決，亦為法院辦理刑事訴訟簡易程序案
    件應行注意事項第14項所明定。查本案本院於審判中發現被
    告尚有其他具裁判上一罪即併案部分之犯罪事實，不宜量處
    6 月以下之有期徒刑，足認檢察官之聲請簡易判決處刑為不
    適當，而有刑事訴訟法第451 條之1 第4 項但書第2 款之情
    形，依前揭法律規定，應由本院合議庭逕依通常程序審理後
    ，而為第1 審之判決，檢察官或被告如不服本判決，仍得於
    法定上訴期間內，向管轄之第2 審法院提起上訴，附此敘明
    。
據上論斷，應依刑事訴訟法第455 條之1 第1 項、第3 項、第45
2 條、第451 條之1 第4 項但書第2 款、第369 條第1 項前段、
第364 條、第273 條之1 第1 項、第299 條第1 項前段，刑法第
28條、第56條、第321 條第1 項第3 款、第47條、第38條第1 項
第2 款，判決如主文。
本案經檢察官甲○○到庭執行職務。
中　　華　　民　　國　　94　　年　　11　　月　　15　　日
                  刑事第十五庭  審判長法  官  唐照明
                                      法  官  陳筱蓉
                                      法  官  盧怡秀
以上正本證明與原本無異。
如不服本判決，應於判決送達後10日內，向本院提出上訴狀。
中　　華　　民　　國　　94　　年　　11　　月　　15　　日
                                     書記官  林秀珍
附表：
┌──┬────┬──────┬───┬────────────┬────┐
│編號│竊盜時間│竊盜地點    │被害人│竊盜方法                │扣案工具│
├──┼────┼──────┼───┼────────────┼────┤
│1   │93年12月│高雄市三民區│乙○○│單獨攜帶其所有客觀上足以│老虎鉗、│
│    │16日凌晨│九如二路665 │      │對人生命、身體產生威脅、│螺絲起子│
│    │0 時15分│號          │      │可供兇器使用之老虎鉗、螺│、釘拔各│
│    │        │            │      │絲起子、釘拔各1 支及飼料│1 支及飼│
│    │        │            │      │袋1 個，趁左開房屋正在整│料袋1 個│
│    │        │            │      │修施工而無人居住亦未及裝│        │
│    │        │            │      │設門之機會，入內竊取呂友│        │
│    │        │            │      │村所有之鋁門窗2 組（價值│        │
│    │        │            │      │約40,0 00 元）得手      │        │
├──┼────┼──────┼───┼────────────┼────┤
│2   │94年3 月│高雄市前金區│庚○○│單獨至左開地點，徒手竊取│        │
│    │11日上午│旺盛街192 號│      │庚○○所有之電動腳踏車1 │        │
│    │10時20分│前          │      │台（價值約1,000 元）得手│        │
├──┼────┼──────┼───┼────────────┼────┤
│3   │94年4 月│高雄市前鎮區│己○○│單獨至左開地點，持自己所│鑰匙1 支│
│    │28日凌晨│鎮昌六巷40號│      │有之鑰匙1 把，破壞己○○│        │
│    │2 時    │前          │      │所有車號XES-943 號重型機│        │
│    │        │            │      │車之車頭鎖後竊取之（毀損│        │
│    │        │            │      │部分未據告訴）          │        │
├──┼────┼──────┼───┼────────────┼────┤
│4   │94年7 月│高雄市三民區│壬○○│與王本營基於意圖為自己不│        │
│    │27日上午│力行路與中仁│      │法所有之犯意聯絡，共同至│        │
│    │8時50分 │街口之私人空│      │左開地點，由該空地無圍牆│        │
│    │        │地          │      │處直接進入空地內，共同徒│        │
│    │        │            │      │手竊取白鐵鐵架1 組（價值│        │
│    │        │            │      │約3,000 元）            │        │
├──┼────┼──────┼───┼────────────┼────┤
│5   │94年9 月│高雄市中山一│辛○○│與王本營基於意圖為自己不│鐵鋸、強│
│    │1 日下午│路10號3 樓  │      │法所有之犯意聯絡，共同持│力剪、老│
│    │4時30分 │            │      │戊○○所有客觀上對人之生│虎鉗、斜│
│    │        │            │      │命、身體有威脅、可供兇器│口鉗、一│
│    │        │            │      │使用之鐵鋸、強力剪、老虎│字起子、│
│    │        │            │      │鉗、斜口鉗、一字起子、十│十字起子│
│    │        │            │      │字起子、美工刀各1 支，趁│、美工刀│
│    │        │            │      │左開房屋無人居住且門未鎖│各1 支  │
│    │        │            │      │，即共同入內竊取冷氣機之│        │
│    │        │            │      │大銅管3.5 公斤、小銅管  │        │
│    │        │            │      │1.4 公斤（價值約5,000 元│        │
│    │        │            │      │）                      │        │
└──┴────┴──────┴───┴────────────┴────┘
附錄本判決論罪科刑法條：
中華民國刑法第320條(普通竊盜罪、竊佔罪)
意圖為自己或第三人不法之所有，而竊取他人之動產者，為竊盜
罪，處5 年以下有期徒刑、拘役或500 元以下罰金。
意圖為自己或第三人不法之利益，而竊佔他人之不動產者，依前
項之規定處斷。
前二項之未遂犯罰之。
中華民國刑法第321條
犯竊盜罪而有左列情形之一者，處6 月以上、5 年以下有期徒刑
：
一  於夜間侵入住宅或有人居住之建築物、船艦或隱匿其內而犯
    之者。
二  毀越門扇、牆垣或其他安全設備而犯之者。
三  攜帶兇器而犯之者。
四  結夥三人以上而犯之者。
五  乘火災、水災或其他災害之際而犯之者。
六  在車站或埠頭而犯之者。
前項之未遂犯罰之。
